# 请教陈老师合营安排的会计处理！

提问人：kakey 时间：2015-01-14 00:20:40
陈老师，您好，想请教您关于合营安排的会计处理。 假如甲开发一项目A，并已经投资 200 万（全部为借款），这时乙开始就A项目与甲达成投资协议，并注入投资款 100 万。协议约定甲乙就A项目各占50%的股权，乙对甲因A项目产生的债务进行担保。想请教陈老师这属不属于合营安排？甲乙双方如何做账比较合适呢？

回答人：chenyiwei
判断是否存在合营安排，关键是看是否存在准则所定义的“共同控制”（又可细分为“集体控制”和“一致同意”两大要素）。在确定属于合营安排的前提下，再根据合营方是否对合营安排的资产享有权利和直接对负债承担义务，确定是合营企业还是共同经营，才能确定如何进行会计处理。你所提到的事项背景过于简单，无法判断，建议先对照《企业会计准则第 40 号——合营安排》及其应用指南了解合营安排的判断和会计处理的基本要求，再结合案例的具体背景进行分析。

提问人：kakey 时间：2015-01-25 00:21:24
陈老师，我看了看准则，还是不太明白，还是需要您指点，这其实是一个真实的案例，甲乙成立了个项目组，也派了相关的人员，虽然乙投入了 100 万的资金，但是该项目日常管理都是由甲负责，在甲的账目上核算，甲实际对A项目有控制权，乙对该项目相关的资产和负债没有实际的控制权，而只是对未来的收益有50%的分享权，现在这笔钱甲放到了资本公积其他了，乙放在了其他应收款了，总感觉怪怪的，这笔分录甲乙应该怎样做，还望陈老师指点一下，不胜感激。

回答人：chenyiwei
这不是合营安排。如果甲乙按比例共担风险、共享收益，无保底承诺，则甲确认为资本公积也是合理的。乙可确认为一项其他流动（或非流动）资产，不建议作为其他应收款。